# `quantile_analysis`

## Lýsing
`quantile_analysis` er fall sem skiptir í jafna hópa eftir raðaðri breytu (*e. quantiles*: s.s. þriðjunga, fjórðunga, fimmtunga o.s.frv) og skilar töflu fyrir tengsl þeirra við svarbreytu. Það höndlar samfelldar og tvíkosta svarbreytur og mögulegt er að leiðrétta fyrir öðrum skýribreytum.

Fyrir samfelldar svarbreytur er `lm` notað og fyrir tvíkosta breytur hefðbundið tvíkosta aðhvarf með `glm` með `family=binomial`. Við samanburð á hópum er alltaf miðað við neðsta hópinn (t.d. neðsta fimmtung) og því skilgreindur undirhópur fyrir hvert aðhvarfslíkan: `subset = quantile %in% c(1,i)`, þar sem *i* er hópurinn sem bera á saman við hóp eitt.

95% öryggisbil eru reiknuð með `confint` skipuninni.

## Breytur
Fallið tekur eftirfarandi breytur:

* `variable`: breytan sem liggur til grundvallar við skiptingu í hópa (*quantiles*).
* `n_quantiles`: fjöldi hópa.
* `method`: Aðferðin til þess að skipta í hópa út frá röðuðum gögnum. `cut2` er sjálfgefið, vísar til `Hmisc::cut2` sem skiptir í nokkurn veginn jafna hópa (fjöldi tilgreindur með `g=`), þannig að engin gildi koma fyrir í fleiri en einum hóp. Hægt er að velja `ntile` sem vísar til `dplyr::ntile` sem skiptir í jafna hópa en leyfir það að sömu gildi geta komið fyrir í aðlægum hópum., ólíkt `cut2`.
* `outcome`: svarbreytan. Getur verið samfelld eða tvíkosta.
* `model_type`: `linear` fyrir samfellda svarbreytu en `logistic` fyrir tvíkosta svarbreytu.
* `covariates`: vigri með skýribreytum til þess að leiðrétta fyrir í fjölbreytulíkani. Má sleppa til þess að fá einbreytulíkan.
* `data`

**ATH** Fallið notar pakkana `Hmisc` og `dplyr`.


## Skilgreining
```{r}
source("https://raw.githubusercontent.com/eythorbj/R/master/functions/function_quantile_analysis.R")
```

## Dæmi 1
Skiptum kviðarummáli í fimmtunga og skoðum tengsl þeirra við sykursýki. Ekki er leiðrétt fyrir öðrum breytum.
```{r}
quantile_analysis(variable = "waist",
                  n_quantiles = 5,
                  outcome = "dm",
                  model_type = "logistic",
                  data = data) %>%
  kable(align = 'c', caption = "Unadjusted association of waist circumference quintiles with diabetes mellitus") %>%
  add_header_above(c(" "=2, "Diabetes mellitus" = 5))
```

Dálkarnir í töflunni að ofan (frá vinstri til hægri) sýna fimmtunga (fyrsti hefur minnst kviðarummál), fjölda í hverjum fimmtungi, hlutfall (prósentur) með sykursýki í hverjum fimmtungi, OR reiknað miðað við fyrsta fimmtung (merktur með "ref", *reference*), svo neðri og efri mörk 95% öryggisbils fyrir OR og loks p-gildi.

Skoðum betur hvernig fimmtungar voru skilgreindir í fallinu með `cut2`, hér frá grunni þar sem fallið býr aðeins til fimmtungana tímabundið og breytir ekki upphaflegu gagnasettinu.

```{r}
data %>% mutate(quantile = as.numeric(cut2(waist, g=5))) %>% group_by(quantile) %>% summarise(n(), mean(waist), min(waist), max(waist)) %>% kable
```

## Dæmi 2
Skoðum nú þriðjunga kviðarummáls og tengsl við sykursýki, en leiðréttum fyrir aldri og kyni.
```{r}
quantile_analysis(variable = "waist",
                  n_quantiles = 3,
                  outcome = "dm",
                  model_type = "logistic",
                  covariates = c("age", "gender"),
                  data = data) %>%
  kable(align = 'c', caption = "Association of waist circumference tertiles with diabetes mellitus, adjusted for age and sex") %>%
  add_header_above(c(" "=2, "Diabetes mellitus" = 5))
```

## Dæmi 3
Skoðum HDL-kólesteról eftir fjórðungum sykraðs hemóglóbíns. Þar sem svarbreytan er samfelld er hallatalan í línulega líkaninu jöfn mismuninum á meðaltölum þegar fjórðungarnir eru bornir saman. Í óleiðréttu líkaninu að neðan er þetta beinn mismunur milli meðaltalanna í töflunni. Það yrði þó ekki raunin ef leiðrétt væri fyrir öðrum svarbreytum.

```{r}
quantile_analysis(variable = "glyhb",
                  n_quantiles = 4,
                  outcome = "hdl",
                  model_type = "linear",
                  data = data) %>%
  kable(align = 'c', caption = "Unadjusted association of HbA1c quartiles with HDL-cholesterol") %>%
  add_header_above(c(" "=2, "HDL-cholesterol" = 5))
```

