# `regression_table`

## Lýsing
Með `regression_table` er einfalt og fljótlegt að búa til stíhreina töflu fyrir niðurstöður úr línulegu eða tvíkosta (*logistic*) aðhvarfi. Hægt er að skilgreina eitt fjölþátta líkan og birta niðurstöður fyrir allar skýribreyturnar í því líkani, sem er áþekkt `summary(lm(...))`. Einnig er hægt að keyra lista af skýribreytum gegnum líkanið og birta niðurstöður fyrir hverja þeirra í einni og sömu töflunni.

95% öryggisbil eru reiknuð með `confint` skipuninni.

## Breytur
Fallið tekur breytunar:

* `variables`: vigri með einni eða fleiri skýribreytum sem við höfum áhuga á. Ef ein breyta er tilgreind eru birtar niðurstöður fyrir þá breytu ásamt öðrum skýribreytum í líkaninu (tilgreindar í `covariates`), t.d. eitt fjölþátta líkan. Ef fleiri breytur eru tilgreindar eru birtar niðurstöður fyrir hverja og eina þeirra, þar sem leiðrétt er fyrir breytunum í `covariates`.
* `outcome`: svarbreytan í líkaninu.
* `covariates`: vigri með skýribreytum til þess að leiðrétta fyrir. Sleppa má `covariates` til þess að fá óleiðréttar niðurstöður.
* `model_type`: Tekur gildið `linear` fyrir línulegt aðhvarf (notar `lm`) og `logistic` við tvíkosta aðhvarf (notar `glm` með `family = binomial`).
* `data`

## Skilgreining
```{r}
source("https://raw.githubusercontent.com/eythorbj/R/master/functions/function_regression_table.R")
```

## Dæmi 1
Óleiðrétt fylgni kviðarummáls við sykursýki, tvíkosta aðhvarf.
```{r}
regression_table(variables = "waist", outcome = "dm==1", model_type = "logistic", data = data) %>%
  kable(align='c', caption = "Unadjusted model")  %>%
  kable_styling(full_width = F) %>%
  add_header_above(c(" " = 2, "Diabetes mellitus" = 3))
```

Sjáum líka óleiðrétta fylgni fyrir aldur og hdl.
```{r}
regression_table(variables = c("waist", "age", "hdl"), outcome = "dm==1", model_type = "logistic", data = data) %>%
  kable(align='c', caption = "Unadjusted models") %>%
  kable_styling(full_width = F) %>%
  add_header_above(c(" " = 2, "Diabetes mellitus" = 3))
```

## Dæmi 2
Fyglni kviðarummáls við sykrað hemóglóbín, leiðrétt fyrir aldri og kyni. Þar sem aðeins ein breyta er tilgreind í `variables` skilar fallið niðurstöðum fyrir allar breytur í líkaninu, svipað og `summary(lm(...))`.
```{r}
regression_table(variables = "waist", outcome = "glyhb", covariates = c("age", "gender"), model_type = "linear", data = data) %>%
  kable(align='c', caption = "Multivariate model") %>% 
  kable_styling(full_width = F) %>%
  add_header_above(c(" " = 2, "HbA1c (%)" = 3))
```

Ef við tilgreinum fleiri breytur í `variables` fáum við fylgni fyrir hverja og eina þeirra við sykrað hemógóbín, þar sem leiðrétt fyrir aldri og kyni hverju sinni.
```{r}
regression_table(variables = c("waist", "chol", "hdl", "weight"), outcome = "glyhb", covariates = c("age", "gender"), model_type = "linear", data = data) %>%
  kable(align='c', caption = "Associations with HbA1c (%)") %>%
  kable_styling(full_width = F) %>%
  add_header_above(c(" " = 2, "HbA1c (%)[note]" = 3)) %>%
  add_footnote(c("Each model is adjusted for age and sex"))
```

## Dæmi 3
Hægt er að skilgreina breyturnar á sama hátt og þegar unnið er með `lm` og `glm`. T.d. má staðla breytu með `scale()` (þar sem einingin jafngildir einu staðalfráviki) eða umbreyta samfelldri breytu í tvíkosta breytu með því að tilgreina þröskuld.
```{r}
regression_table(variables = c("scale(waist)", "(chol>250)", "(hdl<30)", "weight"), outcome = "(glyhb>7.5)", covariates = c("age", "gender"), model_type = "logistic", data = data) %>%
  kable(align='c', caption = "Associations with HbA1c above 7.5%") %>%
  kable_styling(full_width = F) %>%
  add_header_above(c(" " = 2, "HbA1c > 7.5%[note]" = 3)) %>%
   add_footnote(c("Each model is adjusted for age and sex"))
```

## Dæmi 4
Það er mjög auðvelt að takmarka niðurstöður við ákveðinn undirhóp með `data=subset(...)`. Hér er sama tafla og í dæminu að ofan, en takmarkað við þá sem eru yngri en 50 ára.

```{r}
regression_table(variables = c("scale(waist)", "(chol>250)", "(hdl<30)", "weight"), outcome = "(glyhb>7.5)", covariates = c("age", "gender"), model_type = "logistic", data = subset(data, age < 50)) %>%
  kable(align='c', caption = "Associations with HbA1c above 7.5%") %>%
  kable_styling(full_width = F) %>%
  add_header_above(c(" " = 2, "HbA1c > 7.5%[note]" = 3)) %>%
   add_footnote(c("Each model is adjusted for age and sex"))
```


